臺灣臺南地方法院民事裁定
                                   109年度司監宣字第36號
聲  請  人  廖本哲  



相  對  人  羅惠玉  

上列聲請人請求指定會同開具財產清冊之人事件，本院裁定如下
：
    主  文
指定廖宜亭（女，民國00年00月00日生，身分證統一編號：Z000
000000號)為受監護宣告之人羅惠玉（女、民國00年0月0日生、
身分證統一編號：Z000000000號）之會同開具財產清冊之人。
聲請程序費用新臺幣壹仟元由相對人羅惠玉負擔。
    理  由
一、按民法總則中華民國97年5月2日修正之條文施行前，已為禁
    治產宣告者，視為已為監護宣告，並於修正施行後，適用修
    正後之規定，此觀民法總則施行法第4條第2項之規定自明。
    又中華民國97年5月2日修正之民法親屬編第四章條文施行前
    所設置之監護人，於修正施行後，適用修正後之規定，民法
    親屬編施行法第14條之2 亦定有明文。從而，前受禁治產宣
    告者，視為新修正之監護宣告。復按受監護宣告之人應置監
    護人；法院為監護之宣告時，應依職權就配偶、四親等內之
    親屬、最近一年有同居事實之其他親屬、主管機關、社會福
    利機構或其他適當之人選定一人或數人為監護人，並同時指
    定會同開具財產清冊之人，修正後之民法第1110條、第1111
    條第1項定有明文。
二、本件聲請意旨略以：相對人羅惠玉前經本院以87年度禁字第
    61號民事裁定宣告為禁治產人，並以聲請人廖本哲為其法定
    監護人，今為代相對人處理財產事務，爰依法聲請指定羅惠
    玉之女廖宜亭為會同開具財產清冊之人等語。
三、經查，聲請人主張相對人羅惠玉前經本院以87年度禁字第61
    號民事裁定宣告為禁治產人，並由聲請人廖本哲為其監護人
    等事實，有前開裁定及其確定證明書、戶籍謄本等在卷可稽
    ，則參諸上開民法總則施行法第4條第2項規定，應視為相對
    人羅惠玉已受監護宣告，是聲請人依上開民法第1111條第1
    項規定，聲請為受監護宣告之人羅惠玉指定會同開具財產清
    冊之人，自屬合法。本院審酌受監護宣告之人之最近親屬均
    同意由受監護宣告之人羅惠玉之次女廖宜亭擔任本件會同開
    具財產清冊之人，此有聲請人所提出之同意書、廖宜真及廖
    宜亭出具之同意書、印鑑證明在卷可稽，故由廖宜亭擔任會
    同開具財產清冊之人，應無不適之處，爰指定廖宜亭為會同
    開具財產清冊之人。
四、依家事事件法第164條第2項，裁定如主文。
中　　華　　民　　國　　109 　年　　11　　月　　25　　日
                家事法庭      司法事務官  吳玲媛
以上正本係照原本作成。
如對本裁定抗告，須於裁定送達後10日之不變期間內，向本院提
出抗告狀，並繳納抗告費新臺幣1,000元。
中　　華　　民　　國　　109 　年　　11　　月　　25　　日
                              書  記  官  林木村